【裁判字號】    90,易,42
【裁判日期】    900309
【裁判案由】    違反毒品危害防制條例
【裁判全文】
臺灣新竹地方法院刑事判決                              九十年度易字第四二號
    公  訴  人  臺灣新竹地方法院檢察署檢察官
    被      告  甲○○
右列被告因違反毒品危害防制條例案件，經檢察官聲請簡易判決處刑 (八十九年度毒
偵字第一四○九號)，本院竹北簡易庭簽改依通常程序審理，本院判決如左：
    主  文
甲○○連續施用第二級毒品，累犯，處有期徒刑捌月，扣案之第貳級毒品安非他命壹
包 (毛重壹點肆捌公克)，沒收銷燬之，扣案之吸食器壹支，沒收；又施用第一級毒
品，累犯，處有期徒刑捌月，扣案之第壹級毒品海洛因壹包 (送驗後淨重壹點參參公
克、包裝重零點肆玖公克)，沒收銷燬。應執行有期徒刑壹年肆月。扣案之第貳級毒
品安非他命壹包 (毛重壹點肆捌公克)、第壹級毒品海洛因壹包 (送驗後淨重壹點參
參公克、包裝重零點肆玖公克)，均沒收銷燬；扣案之安非他命吸食器壹支，沒收。
    事  實
一、甲○○有多次違反麻醉藥品管理條例案件，最後一次因違反麻醉藥品管理條例案
    件，經法院判處有期徒刑八月，甫於民國八十七年七月二十一日執行完畢。甲○
    ○另於八十八年間因施用毒品犯行，經依法院裁定送勒戒處所觀察、勒戒後，認
    為無繼續施用毒品傾向，已經臺灣新竹地方法院檢察署檢察官於八十八年九月一
    日以八十八年度毒偵字第一六七號為不起訴處分確定，竟仍不知悔改，復基於施
    用第二級毒品之概括犯意，自八十九年二月中旬某日起至同年五月十七日止，在
    其位於新竹市○○街一八七巷一六八弄八號住處施用第二級毒品安非他命多次；
    另於八十九年五月十七日，在上址施用第一級毒品海洛因一次。嗣為警於八十九
    年五月十八日下午一時許在上址查獲，並扣得第二級毒品安非他命一包 (毛重一
    點四八公克)、第一級毒品海洛因一包 (送驗後淨重一點三三公克、包裝重○點
    四九公克)及安非他命吸食器一支等物。旋被告再經依本院裁定送勒戒處所觀察
    、勒戒後，認為有繼續施用毒品傾向。
二、案經新竹縣警察局移送臺灣新竹地方法院檢察署檢察官聲請簡易判決處刑，本院
    竹北簡易庭簽改依通常程序審理。
    理  由
一、經查被告甲○○對於右揭犯罪事實均坦白承認，而被告前因施用毒品犯行，經依
    法院裁定送勒戒處所觀察、勒戒後，認為無繼續施用毒品傾向，已經臺灣新竹地
    方法院檢察署檢察官於八十八年九月一日以八十八年度毒偵字第一六七號為不起
    訴處分確定等情，有臺灣高等法院被告全國前案紀錄表及臺灣新竹地方法院檢察
    署刑案資料查註紀錄表在卷可稽；又本件被告甲○○於八十九年五月十八日為警
    查獲時所採尿液，經送法務部調查局依螢光偏極免疫分析法篩驗及氣相層析質譜
    儀分析法確認結果，確呈嗎啡及甲基安非他命陽性反應，有該檢驗通知書附卷可
    稽 (本院卷第十八頁參照)，且有白粉一包、第二級毒品安非他命一包 (毛重一
    點四八公克)及安非他命吸食器一支等物扣案可資佐証，該扣案之白粉一包經送
    法務部調查局鑑定結果，確屬毒品危害防制條例管制之第一級毒品海洛因無訛，
    亦有該鑑定報告書在卷足憑 (偵查卷第三七頁參照)；另被告因本件施用毒品犯
    行，再經依本院八十九年度毒聲字第二二七一號裁定送勒戒處所觀察、勒戒後，
    認為有繼續施用毒品傾向，亦有本院上開裁定書、臺灣新竹地方法院檢察署八十
    九年度觀執字第一二○一號執行指揮書及臺灣新竹看守所八十九年十一月九日竹
    所總字第二四四四號函暨有繼續施用毒品傾向証明書在卷可証，堪認被告上開自
    白與事實相符。本件事証明確，被告上開犯行足資認定，應予依法論科。
二、核被告甲○○所為係犯毒品危害防制條例第十條第二項之施用第二級毒品罪及同
    條第一項之施用第一級毒品罪。被告施用第二級毒品及第一級毒品前之持有第二
    級毒品、第一級毒品行為，應分別由施用第二級毒品及施用第一級毒品犯行所吸
    收，均不另論罪。又本件檢察官雖僅就被告持有第一級毒品犯行提起公訴，因該
    施用第一級毒品罪與檢察官提起公訴之持有第一級毒品犯行間，具有吸收關係之
    包括一罪，已如前述，本院自得併予審理、判決，且此係訴因擴張之結果，並不
    生變更起訴法條問題。又被告前後多次施用第二級毒品犯行，均時間緊接、方法
    相同，且觸犯基本構成要件相同之罪名，顯係基於概括犯意反覆為之，應依刑法
    第五十六條連續犯之規定論以一罪並加重其刑。又本件檢察官雖僅就被告於八十
    九年五月十八日往前回溯三日內某時 (正確時間為八十九年五月十七日)之施用
    第二級毒品犯行提起公訴，因被告其餘施用第二級毒品犯行，與檢察官提起公訴
    之上開施用第二級毒品犯行間，具有連續犯之裁判上一罪關係，已如前述，本院
    自得併予審理、判決。另被告所犯上開二罪間，罪名互異、行為不同，應予分論
    併罰。再者，被告前因違反麻醉藥品管理條例案件，經法院判處有期徒刑八月，
    甫於八十七年七月二十一日執行完畢，亦有臺灣高等法院被告前案全國紀錄表在
    卷可稽，其受有期徒刑之執行完畢後，五年內再犯本件施用第二級毒品罪及施用
    第一級毒品罪，其最重本刑均為有期徒刑之罪，均屬累犯，應分別依刑法第四十
    七條規定遞加重其刑及加重其刑。本院審酌被告犯罪之重機、目的、手段、方法
    、所生危害及犯後坦承犯行等一切狀態，各量處如主文所示之刑，並定其應執行
    之刑，以示懲儆。又扣案之安非他命一包 (毛重一點四八公克)係屬毒品危害防
    制條例款管制之第二級毒品，而扣案之海洛因一包 (送驗後淨重一點三三公克、
    包裝重○點四九公克)則係該條例管制之第二級毒品，均應依同條例第十八條第
    一項前段沒收銷燬之；至於扣案之安非他命吸食器一支，則係被告所有並供其施
    用第二級毒品安非他命所用之物，亦據被告供承在卷，爰併依刑法第三十八條第
    一項第二款規定宣告沒收。
據上論斷，應依刑事訴訟法第四百五十二條、第二百九十九條第一項前段，毒品危害
防制條例第十條第一項、第二項、第十八條第一項前段，刑法第十一條前段、第五十
六條、第四十七條、第五十一條第五款、第三十八條第一項第二款，判決如主文。
本案經檢察官林鳳師到庭執行職務。
中      華      民      國      九十      年      三      月     九     日
                                 臺灣新竹地方法院刑事第二庭
                                     法  官  王永春
右正本證明與原本無異。
如不服本判決，應於判決送達後十日內，向本院提出上訴狀。
                                     書記官  馮玉玲
中      華      民      國      九十      年      三      月     九     日
附錄本案論罪科刑法條：
毒品危害防制條例第十條
施用第一級毒品者，處六月以上五年以下有期徒刑。
施用第二級毒品者，處三年以下有期徒刑。


司法院資訊處製作；財團法人民間司法改革基金會備份。
